臺灣板橋地方法院刑事判決　　　　　　　　　　　　九十一年度易字第二五九六號
　　公　訴　人　臺灣板橋地方法院檢察署檢察官
　　被　　　告　甲○○　男三十.
右列被告因違反毒品危害防制條例案件，經檢察官提起公訴 (九十一年度毒偵字第二
四七九號），本院判決如左：
    主  文
甲○○施用第二級毒品，處有期徒刑柒月。
    事  實
一、甲○○前曾犯偽造貨幣、賭博、違反毒品危害防制條例等案件（均不構成累犯）
    ，猶不知警惕，於民國（下同）八十八年間，因涉犯施用第二級毒品安非他命案
    件，經依本院八十八年度毒聲字第四五三號裁定送觀察、勒戒，認無繼續施用毒
    品傾向，由臺灣板橋地方法院檢察署檢察官於八十八年五月十三日以八十八年度
    偵字第二九六三、二九六四、二九六五號為不起訴處分確定，九十年間，復因涉
    犯施用第二級毒品安非他命案件，經依臺灣臺北地方法院九十年度毒聲字第一一
    六七號裁定送觀察、勒戒，認有繼續施用毒品傾向，再依同院九十年度毒聲字第
    一六五六號裁定入戒治處所施以強制戒治（同時由臺灣臺北地方法院檢察署檢察
    官向臺灣臺北地方法院聲請簡易判決處刑，嗣經該院以九十年度簡字第二五七三
    號刑事簡易判決處有期徒刑三月確定─尚未執行），其後，復依同院九十年度毒
    聲字第二八一二號裁定停止戒治，所餘戒治期間付保護管束，迄九十一年六月二
    十四日保護管束期滿未經撤銷，詎猶不知悔改，另基於施用第二級毒品安非他命
    之犯意，於九十一年七月十一日晚間（起訴書誤載為九十一年七月十三日凌晨零
    時四十分前九十六小時內之某時），在友人張文華（另案由臺灣板橋地方法院檢
    察署檢察官偵辦）位於臺北縣板橋市○○路○段四三五巷五八之一號之居所內（
    起訴書誤載為不詳地點），以將第二級毒品安非他命置入吸食器加熱燒烤再吸食
    所產生煙霧之方式，施用第二級毒品安非他命一次，嗣於九十一年七月十二日晚
    間九時四十分許，為警在上址查獲，並扣得其持以施用第二級毒品安非他命所用
    之上開吸食器一個。甲○○於五年內三犯暨強制戒治付保護管束期滿後再犯施用
    第二級毒品安非他命案件，經警移送臺灣板橋地方法院檢察署檢察官偵辦後，乃
    由同署檢察官依本院九十一年度毒聲字第二五七九號裁定送入戒治處所施以強制
    戒治，現仍於臺灣臺北戒治所執行強制治戒中。
二、案經臺北縣政府警察局永和分局報請臺灣板橋地方法院檢察署檢察官偵查起訴。
    理  由
一、右揭事實，業據被告甲○○於本院審理時坦承不諱，其於為警查獲時所採集之尿
    液檢體，經送請臺灣檢驗科技股份有限公司以酵素免疫分析法及氣相層析質譜分
    析法鑑驗結果，亦呈安非他命類陽性反應，有該公司九十一年七月二十四日濫用
    藥物尿液檢驗報告影本一份附卷可稽，此外，復有扣案之吸食器一個可資佐證，
    堪信被告上開自白確與事實相符；次查被告先前如事實欄所載，於八十八年間，
    涉犯施用第二級毒品安非他命案件，經依本院八十八年度毒聲字第四五三號裁定
    送觀察、勒戒，認無繼續施用毒品傾向，由臺灣板橋地方法院檢察署檢察官於八
    十八年五月十三日以八十八年度偵字第二九六三、二九六四、二九六五號為不起
    訴處分確定，迨九十年間，再涉犯施用第二級毒品安非他命案件，經依臺灣臺北
    地方法院九十年度毒聲字第一一六七號裁定送觀察、勒戒，認有繼續施用毒品傾
    向，再依同院九十年度毒聲字第一六五六號裁定入戒治處所施以強制戒治（同時
    臺灣臺北地方法院檢察署檢察官向臺灣臺北地方法院聲請簡易判決處刑，嗣經該
    院以九十年度簡字第二五七三號刑事簡易判決處有期徒刑三月確定），其後，復
    依同院九十年度毒聲字第二八一二號裁定停止戒治，所餘戒治期間付保護管束，
    迄九十一年六月二十四日保護管束期滿未經撤銷後，另於九十一年七月十一日晚
    間施用第二級毒品安非一命，經警查獲移送臺灣板橋地方法院檢察署檢察官偵辦
    後，乃由同署檢察官依本院九十一年度毒聲字第二五九九號裁定送強制戒治等節
    ，有上開案件之不起訴處分書及聲請簡易判決處刑書各一份（法學檢索資料列印
    本）、本院九十一年度毒聲字第二五九九號刑事裁定正本一份、臺灣高等法院被
    告全國前案紀錄表一份、臺灣高等法院檢察署刑案紀錄簡覆表一份、全國施用毒
    品案件紀錄表一份在卷足憑，被告於五年內三犯暨強制戒治付保護管束期滿後再
    犯施用第二級毒品罪，與毒品危害防制條例第二十條第三項前段、第二十三條第
    二項前段之規定相符，殆無疑問。綜上所述，本案事證已臻明確，被告犯行洵堪
    認定。
二、查安非他命為毒品危害防制條例第二條第一項第二款明定之第二級毒品，不得持
    有、施用及販賣。核被告所為，係犯毒品危害防制條例第十條第二項之施用第二
    級毒品罪；其施用前、後持有安非他命之低度行為，應為其施用之高度行為所吸
    收，不另論罪。爰審酌被告前經多次觀察、勒戒，仍未戒斷其施用毒品之惡習，
    並參酌其素行狀況、犯罪之動機、目的、手段、所生戕害其身心情形及犯罪後坦
    承犯態度尚非惡劣等一切情狀，量處如主文所示之刑，以資懲儆。
三、扣案之吸食器一個，雖係被告犯上開施用第二級毒品罪所用之物，惟被告堅陳該
    吸食器係本案友人即查獲地點屋主張文華所有之物，核與張文華於警訊時供承其
    確有以吸食器施用第二級毒品安非他命等語相符，本院復查亦無任何相關事證足
    憑證明該吸食器確為被告所有之物，爰不予宣告沒收。另扣案之第二級毒品安非
    他命一小包（淨重０‧五九公克），雖係本件查獲時警方一併查扣之物，惟被告
    堅陳其並未持用該包安非他命，復查又無積極證據足以證明該包安非他命與本案
    具有何等關連性，且查獲地點屋主張文華所涉違反毒品危害防制條例案件由檢察
    官另案偵辦，仍有審酌此項證物之必要，尚不宜因本案而遭銷燬滅失，爰不予宣
    告沒收銷燬。
據上論斷，應依刑事訴訟法第二百九十九條第一項前段，毒品危害防制條例第十條第
二項，判決如主文。
本案經檢察官馬凱惠到庭執行職務
中      華      民      國      九十一      年    十一    月    十五    日
                                        臺灣板橋地方法院刑事第二庭
                                            法  官  王  屏  夏
右正本證明與原本無異。
如不服本判決，應於判決送達後十日內向本院提出上訴狀。
                                            書記官  楊  璧  華
中      華      民      國      九十一      年    十一    月    十五    日
附錄本案論罪科刑法條全文：
毒品危害防制條例第十條：
施用第一級毒品者，處六月以上五年以下有期徒刑。
施用第二級毒品者，處三年以下有期徒刑。
